【裁判字號】    98,訴,2476
【裁判日期】    980831
【裁判案由】    毒品危害防制條例
【裁判全文】
臺灣板橋地方法院刑事判決              98年度訴字第2476號
公  訴  人  臺灣板橋地方法院檢察署檢察官
被      告  甲○○
上列被告因違反毒品危害防制條例案件，經檢察官提起公訴（98
年度毒偵字第3588號），被告於本院準備程序中就被訴事實均為
有罪之陳述，經詢問當事人意見，合議庭裁定由受命法官依簡式
審判程序獨任審理，本院判決如下：
    主  文
甲○○施用第一級毒品，累犯，處有期徒刑玖月。又施用第二級
毒品，累犯，處有期徒刑肆月。應執行有期徒刑壹年。
    事  實
一、甲○○前於：(一)民國87年間因施用毒品案件，經臺灣臺中地
    方法院裁定送觀察、勒戒後，認無繼續施用毒品之傾向，於
    87年10月26日執行完畢釋放。(二)88年間因施用第一、二級毒
    品案件，經臺灣士林地方法院裁定送觀察、勒戒後，認有繼
    續施用毒品之傾向，經檢察官聲請強制戒治並提起公訴，戒
    治部分於89年5 月25日停止戒治付保護管束，89年12月2 日
    保護管束期滿未經撤銷，視為執行完畢；起訴部分經臺灣士
    林地方法院以89年度訴字第117 號分別判處有期徒刑7 月、
    4 月，合併定應執行刑為有期徒刑10月確定。(三)90年間因施
    用第一級毒品案件，經臺灣臺中地方法院檢察署檢察官聲請
    強制戒治並提起公訴，戒治部分於90年12月7 日停止戒治付
    保護管束，91年3 月17日保護管束期滿未經撤銷，視為執行
    完畢；起訴部分經臺灣臺中地方法院以90年度訴字第897 號
    判處有期徒刑10月確定。(四)87年間因強盜、侵占等案件，經
    法院分別判處有期徒刑3 年6 月、罰金3 千元確定，有期徒
    刑部分與前開(二)部分合併定應執行刑為有期徒刑4 年確定，
    再與前開(三)部分接續執行後，於94年5 月6 日假釋（94年5
    月6 日至同年5 月15日係執行罰金易服勞役10日），95年7
    月28日假釋期滿未經撤銷，視為執行完畢。詎仍不知悔改，
    復基於施用第一級毒品海洛因及第二級毒品甲基安非他命（
    起訴書誤載為「安非他命」，業經公訴人於本院審理時更正
    為「甲基安非他命」，以下同）之犯意，分別於98年3 月14
    日7 時30分許回溯26小時、96小時內之某時（均不含警力拘
    束期間），在臺北市大同區○○○路某友人住處內，以摻水
    後置於針筒內注射、置於玻璃球內燒烤吸食煙霧之方式，施
    用第一級毒品海洛因、第二級毒品甲基安非他命各1 次。嗣
    於98年3 月14日4 時50分許，在臺北市大同區○○○路3 段
    61之5 號前為警盤查，經其同意後採尿送驗，檢驗結果呈嗎
    啡、甲基安非他命陽性反應而查獲。
二、案經臺北市政府警察局大同分局移請臺灣板橋地方法院檢察
    署檢察官偵查起訴。
    理  由
一、按本件被告甲○○所犯均係死刑、無期徒刑、最輕本刑為3
    年以上有期徒刑以外之罪，其於準備程序就前揭被訴事實均
    為有罪之陳述，經受命法官告知簡式審判程序之旨，並聽取
    其與公訴人之意見後，本院認無不得或不宜改依簡式審判程
    序進行之情形，爰依刑事訴訟法第273 條之1 第1 項規定，
    裁定本件由受命法官獨任進行簡式審判程序，合先敘明。
二、上揭事實，業據被告於本院審理時坦承不諱，且被告為警盤
    查後所採集之尿液，經送請台灣尖端先進生技醫藥股份有限
    公司檢驗之結果，呈嗎啡、甲基安非他命之陽性反應，有該
    公司98年3 月25日濫用藥物檢驗報告、臺北市政府警察局偵
    辦毒品案件尿液檢體委驗單各1 份在卷可憑，足認被告之自
    白與事實相符，本件事證明確，被告犯行洵堪認定。
三、按海洛因、甲基安非他命分別為毒品危害防制條例第2 條第
    2 項第1 款、第2 款所稱之第一、二級毒品，不得施用、持
    有。次按，犯毒品危害防制條例第10條施用第一級、第二級
    毒品之罪者，檢察官應聲請法院裁定，令被告入勒戒處所觀
    察、勒戒，經觀察、勒戒後，檢察官依據勒戒處所之陳報，
    認受觀察、勒戒人無繼續施用毒品傾向者，應即釋放，並為
    不起訴之處分；認受觀察、勒戒人有繼續施用毒品之傾向者
    ，檢察官應聲請法院裁定令入戒治處所強制戒治，其期間為
    6 個月以上，至無繼續強制戒治之必要為止，但最長不得逾
    1 年，強制戒治期滿，應即釋放，由檢察官為不起訴之處分
    。觀察、勒戒或強制戒治執行完畢釋放後，5 年內再犯第10
    條之罪者，應依一般刑事訴訟程序予以起訴論罪科刑，此觀
    諸毒品危害防制條例第20條第1 項、第2 項、第23條第1 項
    、第2 項規定自明。而被告若於5 年內已再犯，經依法追訴
    處罰，縱其第3 次（或第3 次以上）再度施用毒品之時間，
    在初犯經觀察、勒戒或強制戒治執行完畢釋放5 年以後，已
    不合於「5 年後再犯」之規定，且因已於「5 年內再犯」，
    顯見其再犯率甚高，原實施觀察、勒戒或強制戒治，已無法
    收其實效，即應依該條例第10條處罰（最高法院95年第7 次
    刑事庭會議決定可資參照）。被告既有如犯罪事實欄所示觀
    察、勒戒、強制戒治及論罪科刑之前科，有臺灣高等法院被
    告前案紀錄表1 份在卷可佐，本件施用毒品案件依前述規定
    自應予以起訴論罪科刑。是核被告所為，係犯毒品危害防制
    條例第10條第1 項、第2 項之施用第一、二級毒品罪。其持
    有第一、二級毒品之低度行為，應分別為施用第一、二級毒
    品之高度行為所吸收，不另論罪。被告所犯上開2 罪間，犯
    意各別，罪名不同，應分論併罰。又被告曾有如前所述之論
    罪科刑前科，前已敘明，其於有期徒刑執行完畢後5 年內，
    故意再犯本件施用第一、二級毒品等有期徒刑以上之罪，為
    累犯，均應依刑法第47條第1 項規定加重其刑。爰審酌被告
    經數次觀察、勒戒、強制戒治或論罪科刑後，仍未能戒絕毒
    癮，顯見其戒絕毒癮之意念非堅，惟念其於犯罪後坦承犯行
    ，態度良好，且施用毒品行為，乃屬對自身健康之戕害行為
    ，及其犯罪動機、目的、手段等一切情狀，分別量處如主文
    所示之刑，並定應執行之刑。
據上論斷，應依刑事訴訟法第273 條之1 第1 項、第284 條之1
、第299 條第1 項前段，毒品危害防制條例第10條第1 項、第2
項，刑法第11條前段、第47條第1 項、第51條第5 款，判決如主
文。
本案經檢察官黃明絹到庭執行職務。
中    華    民    國    98    年    8     月    31    日
                  刑事第十九庭  法  官  楊筑婷
上列正本證明與原本無異。
如不服本判決，應於判決送達後10日內敘明上訴理由，向本院提
出上訴狀 (應附繕本)，上訴於臺灣高等法院。其未敘述上訴理
由者，應於上訴期間屆滿後20日內向本院補提理由書「切勿逕送
上級法院」。
                                書記官  林怡君
中    華    民    國    98    年    8     月    31    日
附錄本判決之論罪科刑法條：
毒品危害防制條例第10條
施用第一級毒品者，處6 月以上5 年以下有期徒刑。
施用第二級毒品者，處3 年以下有期徒刑。


司法院資訊處製作；財團法人民間司法改革基金會備份。
